臺灣高雄地方法院民事判決　九十一年度家訴字第八九號
　　原　　　告　庚○○○
　　原　　　告　乙○○
　　原　　　告　己○○○
　　原　　　告　丁○○○
　　訴訟代理人　戊○○
　　　　　　　　甲○○
　　被　　　告　丙○○○
右當事人間分割遺產事件，本院判決如左：
    主    文
兩造之被繼承人李明利所遺如附表所示之遺產准予分割，其方法按兩造應繼分各六分
之一之比例分割，即原告庚○○○、乙○○、己○○○、丁○○○、被告丙○○○每
人應各分得新台幣肆拾柒萬玖仟壹佰伍拾柒點捌元。
確認兩造之被繼承人李有平所遺新台幣肆拾柒萬玖仟壹佰伍拾柒點捌元，由兩造公同
共有。
原告假執行之聲請駁回。
訴訟費用由兩造按應繼分各六分之一所示比例負擔。
    事實及理由
一、原告起訴主張：訴外人即被繼承人李明利於民國九十年六月六日亡故，遺有如附
    表所示之存款，因被繼承人李明利未婚，無直系血親尊、卑親屬，是由原告四人
    、被告與李有平等六名兄弟姐妹，依法每人各繼承六分之一應繼分之遺產，即新
    台幣（下同）四十七萬九千一百五十七點八元，惟因李有平於九十一年四月二十
    八日於西班牙死亡，而李有平亦未婚，且無直系血親尊、卑親屬，依法其遺產應
    由兩造等五人繼承，然因李有平於西班牙似尚有遺產，是就李有平自被繼承人李
    明利繼承之遺產（即六分之一應繼分之遺產），暫不請求分割，爰請求判決除假
    執行聲請外，如主文所示。
二、被告則以：對原告主張之事實不爭執，同意原告訴之聲明之請求。
三、原告主張之上開事實，業據提出李明利之死亡證明書、西班牙司法部民事登記處
    李有平死亡證明書、繼承系統表、財政部台灣省南區國稅局遺產稅免稅證明書各
    一份、戶籍謄本五份、存款證明四份為證，且為被告所不爭執，自應認為真實。
四、按「遺產繼承人，除配偶外，依左列順序定之：直系血親卑親屬。父母。
    兄弟姐妹。祖父母」；「同一順序之繼承人有數人時，按人數平均繼承。但法
    律另有規定者，不在此限」，民法第一千一百三十八條、第一千一百四十一條分
    別定有明文。查本件被繼承人李明利於九十年六月六日死亡時，其無配偶、直系
    血親卑親屬及父母，其尚生存之兄弟姐妹有原告四人、被告及李有平共六人，有
    上開證據資料足資佐證，是依上開法律規定，原告主張：原告四人、被告及李有
    平等六人應依應繼分各六分之一之比例繼承被繼承人李明利之遺產，應屬有據。
    又，被繼承人李有平於九十一年四月二十八日死亡時，其無配偶、直系血親卑親
    屬及父母，其尚生存之兄弟姐妹有原告四人、被告共五人，亦有上開證據資料足
    資佐證，是依上開法律規定，原告主張：原告四人及被告等五人應依應繼分各五
    分之一之比例繼承被繼承人李有平之遺產，亦屬有據。
五、復按「繼承人有數人時，在分割遺產前，各繼承人對於遺產全部為公同共有」，
    「繼承人得隨時請求分割遺產，但法律另有規定或契約另有訂定者不在此限」，
    民法第一千一百五十一條、第一千一百六十四條定有明文。是繼承人欲終止其間
    之公同共有關係，惟有以分割遺產之方式為之。本件被繼承人李明利死亡後，遺
    有如附表所示之存款，有財政部台灣省南區國稅局遺產稅免稅證明書在卷可稽，
    是依上開法律規定，原告請求依繼承人每人應繼分六分之一之比例分割遺產，洵
    屬有據，即原告庚○○○、乙○○、己○○○、丁○○○、被告丙○○○每人應
    各分得四十七萬九千一百五十七點八元（0000000÷6＝479157.8）。又，被繼承
    人李有平死亡後，遺有上開繼承李明利六分之一之應繼分，即四十七萬九千一百
    五十七點八元，已如前述，依上開法律規定，原告請求由兩造等五人公同共有李
    有平之應繼分四十七萬九千一百五十七點八元，亦屬有據，應予准許。
六、未按「關於財產權之訴訟，原告釋明在判決確定前不為執行，恐受難於抵償或難
    於計算之損害者，法院應依其聲請，宣告假執行。原告陳明在執行前可供擔保而
    聲請宣告假執行者，雖無前項釋明，法院應定相當之擔保額，宣告供擔保後，得
    為假執行」，民事訴訟法第三百九十固有明文。惟此假執行之宣告，限於有關財
    產權訴訟之給付判決。本件原告請求係屬遺產分割請求權及確認繼承權，性質上
    為屬形成之訴與確認之訴，該等判決均不得為假執行，是原告求願供擔保准予假
    執行，依法不合，應予駁回。
七、訴訟費用負擔之依據：民事訴訟法第七十九條但書、第八十五條第一項。
中　　　華　　　民　　　國　　九十一　　年　　 十一 　　月　　　五　　　日
                              臺灣高雄地方法院家事法庭
~B法　　　官　施柏宏
右為正本係照原本作成。
如對本判決上訴，須於判決送達後廿日內向本院提出上訴狀並表明上訴理由，如於宣
示後送達前提起上訴者須於送達後十日內補提上訴理由書（須附繕本）。
中　　　華　　　民　　　國　　九十一　　年　　 十一　　 月　　　五　　　日
~B法院書記官　陳惠玲
~F0
附表：
┌───────────────────────────────────┐
│被繼承人李明利遺產共新台幣（下同）二百八十七萬四千九百四十七元        │
├───────────────────────────────────┤
│一、銀行存款，保證責任澎湖縣第二信用合作社，    841588元              │
├───────────────────────────────────┤
│二、銀行存款，保證責任澎湖縣第二信用合作社，   0000000元              │
├───────────────────────────────────┤
│三、銀行存款，保證責任澎湖縣第二信用合作社，    134189元              │
├───────────────────────────────────┤
│四、銀行存款，保證責任澎湖縣第二信用合作社，     92687元              │
└───────────────────────────────────┘
